# 收到兼并重组税费返还的政府补助如何核算计量

提问人：CPA小鱼 时间：2020-12-07 15:18:00
@陈版：你好，企业收到兼并重组期间的税费返还，资金无用途限制，未来也没有相应义务需要履责，这笔补助的计算依据是当时兼并重组当地破产企业时，缴纳给当地财政税费按比例计算的，税费涉及：增值税、契税、城建税和印花税，其中契税当时是入无形资产，增值税作为留抵税，其余税款则确认为当期费用。请问，如今收到这笔政府补助，能否全额确认为“与收益相关”，全部计当期？

回答人：chenyiwei
建议区分补助款的不同来源和补助目的。对应于契税的按比例返还建议冲减无形资产账面价值；其他部分可以计入其他收益处理。